臺灣板橋地方法院刑事裁定　　　　　　　99年度聲字第5389號
異　議　人
即　受刑人　劉俊成
上列聲明異議人即受刑人因懲治盜匪條例等案件，對於臺灣板橋
地方法院檢察署檢察官之執行假釋撤銷後殘餘徒刑之指揮命令（
99年度執更緝字第220 號），聲明異議，本院裁定如下：
    主  文
異議駁回。
    理  由
一、聲明異議意旨略以：異議人劉俊成因施用毒品案件，於民國
    99 年9月4 日經通緝到案，經本院裁定送觀察、勒戒，於99
    年10月11日觀察、勒戒執行完畢後，臺灣板橋地方法院檢察
    署檢察官竟撤銷異議人前因強盜、竊盜等案件所受假釋，以
    99 年 度執更緝字第220 號（通緝前案號：99年度執更字第
    2211 號 ）執行指揮書，執行上揭假釋中殘刑2 年15日。依
    刑法第78條第1 項前段之規定，假釋中因故意更犯罪，受有
    期徒刑以上刑之宣告者，於判決確定後6 月以內，撤銷其假
    釋，而異議人因施用毒品案件僅受觀察、勒戒之處分，並非
    受有期徒刑以上刑之宣告，且依毒品危害防制條例第20條第
    2 項規定，認受觀察、勒戒人無繼續施用毒品傾向者，應即
    釋放，然檢察官於異議人執行觀察、勒戒完畢後，既未即時
    釋放異議人，又撤銷假釋接續執行殘刑2 年15日，該執行指
    揮顯有不當。爰依刑事訴訟法第484 條規定聲明異議云云。
二、按施用毒品成癮者，於刑之執行前令入相當處所，施以禁戒
    ，刑法第88條第1 項定有明文。次按對於假釋中付保護管束
    者，檢察官認有違反保安處分執行法第74條之2 各款（如：
    保持善良品行，不得與素行不良之人往還《第一款》。服從
    檢察官及執行保護管束者之命令《第二款》。對於身體健康
    、生活情況及工作環境等，每月至少向執行保護管束者報告
    一次《第四款》）情形之一時，應即通知原執行監獄之典獄
    長；如其違反保安處分執行法第74條之2 各款情形之一，情
    節重大者，典獄長得報請撤銷假釋；同法第68條第2 項、第
    74條之3 第2 項亦有明定。此項撤銷假釋之規定，係賦予典
    獄長對於假釋犯違反保護管束期間應遵守之事項，情節重大
    時，有權裁量其能否達保護管束處分之教化目的，而決定報
    請撤銷假釋，使其返回監獄執行刑罰，係屬刑事裁判執行之
    一環，為廣義之司法行政處分，如有不服，應依刑事訴訟法
    第484 條之規定，向當初諭知該刑事裁判之法院聲明異議，
    倘被告犯數罪，而對於已判決確定之各罪定其應執行刑之裁
    定確定後，與確定判決有同等效力，是對於檢察官指揮執行
    該裁定所定之應執行刑聲明異議者，則應向為該定執行刑裁
    判之法院為之（最高行政法院93年2 月份庭長法官聯席會議
    決議、最高法院92年度臺聲字第60號裁定參考）。
三、經查：異議人前於92年間，因強盜、竊盜等案件，經臺灣高
    等法院、臺灣桃園地方法院及本院分別以93年度上更一字第
    422 號、92年度訴字第979 號、92年度易字第1816號判決判
    處有期徒刑7 年6 月、4 月、3 月確定後，經本院以96年度
    聲減字第5508號裁定就後二罪分別減為有期徒刑2 月、1 月
    又15日後，與第一罪之不得減刑之強盜罪所宣告之有期徒刑
    7 年6 月定應執行刑為有期徒刑7 年8 月確定，送監執行，
    於97年6 月27日縮短刑期假釋出監並交付保護管束，執行指
    揮書執行完畢日期為99年11月8 日。惟異議人於假釋期間內
    ，因犯強盜、毒品危害防制條例等罪（前者業經本院於100
    年1 月14日以99年度訴字第3342號判決分別判處罪刑並定應
    執行刑有期徒刑1 年4 月確定，後者經裁定送觀察、勒戒，
    於99年10月11日執行完畢出所）在案，又異議人有於99 年5
    月21日、99年6 月2 日未遵期向臺灣臺北監獄（現改制為法
    務部矯正署臺北監獄）報到、於99年5 月26日報到未依規定
    接受尿液採驗等情，異議人因有上開違反保安處分執行法第
    74條之2 第1 款、第2 款、第4 款之違規事實，且情節重大
    ，經臺灣臺北監獄典獄長於99年7 月7 日依同法第74條之3
    第2 項報請法務部撤銷異議人之假釋，經法務部審核後予以
    照准，撤銷假釋，有法務部99年7 月16日法矯字第09909023
    42號函、臺灣臺北監獄報請撤銷假釋報告表（均見臺灣板橋
    地方法院檢察署99年度執更字第2211號卷）、本院99年度訴
    字第3342號判決網路列印本及公務電話紀錄查詢表各1 份附
    卷可稽，嗣由臺灣板橋地方法院檢察署檢察官於99年7 月26
    日，以99年度執更字第2211號執行指揮書，指揮臺灣臺北監
    獄執行異議人之殘刑有期徒刑2 年15日，惟異議人經合法傳
    喚、拘提均未到案執行，復經臺灣板橋地方法院檢察署發布
    通緝，於99年9 月4 日為警緝獲到案，於刑之執行前，先送
    觀察、勒戒處所執行禁戒完畢後，接續執行前開假釋撤銷後
    之殘刑有期徒刑2 年15日等情，業經本院調取臺灣板橋地方
    法院檢察署92年度執字第5409號執行卷宗核閱無訛，並有臺
    灣高等法院被告前案紀錄表1 份在卷可考，揆諸上開說明，
    於法並無不合；異議人以伊施用毒品案件，並非受有期徒刑
    以上刑之宣告，遽認檢察官撤銷假釋處分與法不合，容有誤
    會。從而，檢察官據以指揮執行異議人之殘刑有期徒刑2 年
    15日，即無不當。異議人仍執前詞，指摘檢察官指揮執行為
    不當，聲明異議，核無理由，應予駁回。
四、據上論斷，依刑事訴訟法第220 條、第486 條，裁定如主文
    。
中    華    民    國   100    年    3     月    17    日
                  刑事第三庭法  官  陳伯厚
上列正本證明與原本無異。
如不服本裁定，應於裁定送達後五日內敘明抗告理由，向本院提
出抗告狀。
                            書記官  高建華
中    華    民    國   100    年    3     月    18    日